【裁判字號】    89,易,34
【裁判日期】    900227
【裁判案由】    家庭暴力防治法等
【裁判全文】
福建金門地方法院刑事判決                            八十九年度易字第三四號
    公  訴  人  福建金門地方法院檢察署檢察官
    被      告  甲○○
右列被告因違反家庭暴力防治法等案件，經檢察官提起公訴（八十九年度偵字第一○
七號），本院判決如左：
    主  文
甲○○違反保護令，處拘役伍拾日，如易科罰金，以參佰元折算壹日。
    事  實
一、甲○○與乙○○係夫妻關係，二人間具有家庭暴力防治法第三條第一款之家庭成
    員關係。二人平日感情不睦，時常發生口角，甲○○並有暴力傾向，嗣乙○○因
    不堪甲○○實施家庭暴力，乃向本院聲請民事通常保護令，經本院於八十八年七
    月二十九日以八十八年家護字第一號裁定核發通常保護令，令甲○○不得對乙○
    ○實施身體或精神上不法侵害之行為。詎甲○○明知上開保護令內容，竟仍於八
    十九年一月二十三日二十三時許進入位於金門縣金湖鎮塔后二○八號乙○○之住
    處，徒手毆打乙○○，致乙○○受有頸部瘀傷及疑似腦震盪等傷害，違反上開保
    護令。
二、案經被害人乙○○訴請金門縣警察局移送福建金門地方法院檢察署檢察官偵查起
    訴。
    理  由
一、被告甲○○經合法傳喚未據到庭陳述，依被告於警訊中固否認有違反保護令之犯
    行，辯稱：伊沒有打她，當時在金城鎮○○段時間晚上十點至十一點三十分都在
    金城，事後又到金城的「尊爵KTV」，於隔天凌晨三十分，在「尊爵KTV」請人幫
    我叫計程車回家，可以請刑警隊黃成泉，尊爵KTV老闆作證云云，惟查，被告所
    辯稱前詞，業據尊爵KTV負責人林遠亮於偵查中證稱，「我不認識被告與告訴人
    」等語及金門縣警察局刑警隊黃成泉於偵查中證述「八十九年一月十六日晚上，
    我在『白金漢酒店』查案，是晚上八點半許，我到那邊剛好碰到被告，當時他在
    『白金漢酒店』與朋友喝酒，他問我何時下班，我稱十點，他要我下班去載他，
    我大約晚上十點半去金城車站載他，我載到中山林處接到電話要回隊裡開會，我
    又載他回金城車站，叫他自己回家，時間大約十分鐘，從金城至金湖大約十五分
    鐘許」屬實，依前開證人黃成泉所言，「於大約晚上十點半去金城車站載他，‧
    ‧‧又載他回金城車站，叫他自己回家，時間大約十分鐘」，與被告所稱「那天
    晚上我去刑警隊找黃成泉聊天，至晚間十一時三十分」，互不一致，衡諸前開二
    位證人與被告素無怨隙，自無設詞誣陷之理，被告上開辯詞，顯屬飾卸之詞，不
    足採信，復查，被告前開違反保護令之犯行，業據告訴人乙○○於警訊、偵查指
    訴綦詳，並有金門縣立醫院驗傷診斷書一紙附卷可稽，末查，通常保護令之有效
    期間為一年以下，自核發時起生效，家庭暴力防治法第十四條第一項定有明文，
    故本院核發上開保護令時即已生效，被告違反保護令之犯行，亦臻明確，應依法
    論科。
二、核被告所為，係犯刑法第二百七十七條第一項之普通傷害罪及家庭暴力防治法第
    五十條第一款之違反保護令罪。被告以一行為觸犯上開二罪，為想像競合犯，依
    刑法第五十五條之規定，應從重之違反保護令罪處斷。爰審酌被告於保護令核發
    後，仍不知警惕，竟無視保護令內容，前往被害人住處實施暴力行為，及其犯罪
    動機、目的、手段、智識程度、所生危害及犯罪後態度等一切情狀，量處如主文
    所示之刑，並諭知易科罰金之折算標準，以資懲儆。
三、被告經合法傳喚，無正當理由不到庭，本院認本件係應處拘役之案件，爰不待其
    陳述逕行判決。
據上論斷，應依刑事訴訟法第二百九十九條第一項前段、第三百零六條，家庭暴力防
治法第五十條第一款、刑法第十一條前段、第二百七十七條第一項、第五十五條、第
四十一條，罰金罰鍰提高標準條例第一條前段、第二條，判決如主文。
                             福建金門地方法院刑事庭
                                  法  官   顏淑惠
中    華    民    國      九十        年    二        月      二十七    日
右正本證明與原本無異。
如不服本判決，應於判決送達後十日內，向本院提出上訴狀。
                                   書記官   許永溪
中    華    民    國      九十        年      二       月      二十七   日


司法院資訊處製作；財團法人民間司法改革基金會備份。
